臺灣臺中地方法院刑事裁定
110年度聲字第4133號
聲  請  人  臺灣臺中地方檢察署檢察官
受  刑  人  鄧鈺霖



上列聲請人因受刑人數罪併罰有二裁判以上，聲請定其應執行之
刑（110年度執字第12910號、110年度執聲字第2759號），本院
裁定如下：
    主  文
鄧鈺霖所犯如附表所示之罪所處之刑，應執行有期徒刑壹年，如
易科罰金，以新臺幣壹仟元折算壹日。
    理  由
一、聲請意旨略以：受刑人鄧鈺霖因犯竊盜等案件，先後經判決
    確定如附表，符合數罪併罰之要件，應依刑法第53條及第51
    條第5款規定，定其應執行之刑，爰依刑事訴訟法第477條第
    1項之規定聲請裁定，併請依刑法第41條第1項、第8項，諭
    知易科罰金之折算標準等語。
二、按裁判確定前犯數罪者，併合處罰之；數罪併罰，有二裁判
    以上者，依刑法第51條之規定，定其應執行之刑；數罪併罰
    ，宣告多數有期徒刑者，於各刑中之最長期以上，各刑合併
    之刑期以下，定其刑期，但不得逾30年，刑法第53條、第51
    條第5款分別定有明文。次按犯最重本刑為5年以下有期徒刑
    以下之刑之罪，而受6月以下有期徒刑或拘役之宣告者，得
    以新臺幣1千元、2千元或3千元折算1日，易科罰金；第1項
    規定，於數罪併罰之數罪均得易科罰金或易服社會勞動，其
    應執行之刑逾6月者，亦適用之，同法第41條第1項、第8項
    亦有明定。復按有二個裁判以上，經定其執行刑後，又與其
    他裁判併合而定其執行刑者，前定之執行刑當然失效，仍應
    以原來宣告之數個刑罰計算，而不以當時該數罪所定應執行
    刑為計算之基準（最高法院59年台抗字第367 號判例要旨可
    資參照）。又按法律上屬於自由裁量事項，尚非概無法律性
    之拘束，在法律上有其外部界限及內部界限。前者法律之具
    體規定，使法院得以具體選擇為適當裁判，此為自由裁量之
    外部界限。後者法院為自由裁量時，應考量法律之目的，法
    律秩序之理念所在，此為自由裁量之內部界限。法院為裁判
    時，二者均不得有所踰越。在數罪併罰而有二裁判以上，應
    定其應執行刑之案件，法院所為刑之酌定，固屬自由裁量事
    項，然對於法律之內、外部界限，仍均應受其拘束（最高法
    院92年度台非字第187號、94年度台非字第21號判決意旨可
    資參照）。
三、經查，受刑人鄧鈺霖因犯如附表所示之竊盜等罪，經臺灣高
    雄地方法院及本院先後判處如附表所示之刑，均分別確定在
    案，有如附表所示之判決書及受刑人之臺灣高等法院被告前
    案紀錄表各1份在卷可憑。茲聲請人以本院為犯罪事實最後
    判決之法院聲請定應執行之刑，聲請人認應依刑法第53條、
    第51條第5款規定聲請定其應執行之刑，並依同法第41條第1
     項、第8項規定諭知易科罰金之折算標準，本院審核認本件
    聲請與首揭法條規定尚無不合，應予准許。又受刑人所犯如
    附表編號1至2所示之罪，業經本院於民國110年9月27日以11
    0 年度聲字第3318號裁定定應執行刑有期徒刑7月確定；如
    附表編號3至4所示之罪，業經本院於110年11月2日以110年
    度簡字第924號判決定應執行刑有期徒刑6月確定，依上開最
    高法院裁判意旨，本院應受裁量權內部界限之拘束，於定本
    件應執行刑時，自不得逾有期徒刑1年1月之範圍。復依最高
    法院刑事大法庭110年度台抗大字第489號裁定意旨，本院函
    知受刑人得於文到3日內就本件定應執行刑具狀陳述意見，
    受刑人於收受本院上開陳述意見函後，於110年11月23日具
    狀表示請求暫緩定應執行之刑，待其另案判決完畢日後自行
    聲請合併定刑等情，有受刑人之刑事聲請狀2份、送達證書
    在卷可憑（見本院卷第83-93頁），惟依刑事訴訟法第477條
    ，向法院聲請就受刑人於裁判確定前所犯數罪定其應執行之
    刑之聲請權專屬於該案犯罪事實最後判決法院之檢察官，受
    刑人僅有請求檢察官聲請之權限，本身並無聲請或請求延緩
    之權限，受刑人前開所述實無理由。爰參酌受刑人所犯之罪
    名、手法、相隔時間及侵害法益等一切具體情狀，合併定其
    應執行刑為如主文所示。
四、依刑事訴訟法第477條第1項，刑法第53條、第51條第5款、
    第41條1項前段、第8項，裁定如主文。
中　　華　　民　　國　　111 　 年　　2 　　月　　8　　日
                  刑事第七庭   法  官  王怡蓁
上正本證明與原本無異。
如不服本裁定，應於送達後五日內，向本院提出抗告狀。
                               書記官  黃雅青
中　　華　　民　　國　　111 　年　 　2　　月　　 8　　日
附表：受刑人鄧鈺霖定應執行刑案件一覽表 
編      號  1 2 3 罪      名  竊盜 脫逃 竊盜 宣  告  刑  有期徒刑5月 有期徒刑3月 有期徒刑3月 (聲請書附表誤載為3次) 犯 罪 日 期  109年11月15日 110年4月6日 110年4月7日 偵查機關 年度案號  臺灣高雄地方檢察署110年度偵字第3671號 臺灣臺中地方檢察署110年度偵字第17292號 臺灣臺中地方檢察署110年度偵字第17114號  最後 事實審 法  院 臺灣高雄地方法院 臺灣臺中地方法院 臺灣臺中地方法院  案  號 110年度簡字第998號 110年度中簡字第1341號 110年度簡字第924號  判  決 日  期 110年5月31日 110年6月28日 110年9月30日  確定 判決 法  院 臺灣高雄地方法院 臺灣臺中地方法院 臺灣臺中地方法院  案  號 110年度簡字第998號 110年度中簡字第1341號 110年度簡字第924號  判決確定日期 110年7月1日 110年7月27日 110年11月2日 是否為得易科罰金之案件  是 是 是 備       註  臺灣高雄地方檢察署110年度執字第5233號 臺灣臺中地方檢察署110年度執字第10354號  臺灣臺中地方檢察署110年度執字第12910號（編號3至4號經本院於110年11月2日以110年度簡字第924號判決定應執行刑有期徒刑6月確定）。     編號1至2號經本院於110年9月27日以110年度聲字第3318號裁定定應執行刑有期徒刑7月確定（臺灣臺中地方檢察署110年度執更字第3902號）。   

編      號  4 5 (以下空白) 罪      名  行使偽造私文書   宣  告  刑  有期徒刑3月 (共2罪)   犯 罪 日 期  110年4月7日   偵查機關 年度案號  臺灣臺中地方檢察署110年度偵字第17114號    最後 事實審 法  院 臺灣臺中地方法院    案  號 110年度簡字第924號    判  決 日  期 110年9月30日    確定 判決 法  院 臺灣臺中地方法院    案  號 110年度簡字第924號    判決確定日期 110年11月2日   是否為得易科罰金之案件  是   備       註  臺灣臺中地方檢察署110年度執字第12910號（編號3至4號經本院於110年11月2日以110年度簡字第924號判決定應執行刑有期徒刑6月確定）。